臺灣桃園地方法院民事裁定　　　　　　　 100年度法字第18號
聲請人　吳祥和（即財團法人台灣省桃園縣大崙崇德宮董事長）
上列聲請人聲請修改捐助章程事件，本院裁定如下：
    主  文
財團法人台灣省桃園縣大崙崇德宮捐助暨組織章程第五條、第九
條、第十三條、第三十一條准予變更如附表修正後欄位所示。
其餘聲請駁回。
聲請程序費用新臺幣壹仟元由聲請人負擔。
    理  由
一、按財團之組織及其管理方法，由捐助人以捐助章程或遺囑定
    之。捐助章程或遺囑所定之組織不完全，或重要之管理方法
    不具備者，法院得因主管機關、檢察官或利害關係人之聲請
    ，為必要之處分；為維持財團之目的或保存其財產，法院得
    因捐助人、董事、主管機關、檢察官或利害關係人之聲請，
    變更其組織，民法第62條、第63條分別定有明文。另依上開
    規定聲請為章程、組織變更者，應以原章程所定組織不完全
    、重要管理方法不具備或有為維持財團目的、保存財團財產
    而有變更財團組織之必要者為限，至非屬上述事項之更異，
    除財團法人本身於取得目的事業主管機關許可後，逕行辦理
    章程變更登記外，並無聲請法院為裁定之餘地。
二、聲請意旨略以：財團法人台灣省桃園縣大崙崇德宮（下稱桃
    園縣大崙崇德宮）於民國61年1 月6 日經桃園縣政府以桃府
    民行字第112470號函核備設立許可，並經台灣新竹地方法院
    登記處於61年1 月11日核准發給法人登記證書。茲因捐助暨
    組織章程不完全，為維持財團之目的或保存財產，乃遵照「
    桃園縣宗教事務財團法人設立許可及監督要點」，提起第8
    屆第2 次董、監事會議，並決議修訂捐助暨組織章程第5 、
    9 、13、30、31條，爰依法聲請本院准予變更等語，並提出
    修訂前之捐助暨組織章程、桃園縣大崙崇德宮100 年度第8
    屆第2 次董事會議紀錄及簽到簿、第8 屆第2 次監事會議紀
    錄及簽到簿、法人登記證書等件影本為證。
三、經核，聲請人所聲請准予變更桃園縣大崙崇德宮捐助暨組織
    章程第5 條、第9 條、第13條、第31條如附表修正後條文所
    示部分，與財團法人之立法精神並不違背，且與民法有關法
    人之規定亦無牴觸，本院復依非訟事件法第62條規定徵詢桃
    園縣政府意見，經桃園縣政府函復前揭修訂與桃園縣宗教事
    務財團法人設立許可及監督要點規定相符，有桃園縣政府10
    0 年9 月19日府民宗字第1000374179號函復在卷可稽，是聲
    請人此部分聲請變更章程，尚無不合，應予准許。
四、至聲請人聲請變更上開捐助暨組織章程之第30條部分，因僅
    係涉及財團法人財產表示方式之異動，並非屬捐助章程所訂
    之組織不完全，或重要之管理方法不具備，或為維持財團之
    目的或保存其財產之情形，揆諸首揭說明，聲請人逕向主管
    機關申請許可後辦理章程變更登記即可，無庸聲請本院裁定
    准許。從而，聲請人就此部分聲請變更章程，於法未合，不
    應准許。
五、爰依非訟事件法第21條第1 項前段、第24條第1 項，裁定如
    主文。
中    華    民    國  100     年    9     月    23    日
                  民事第一庭    法  官  莊佩
正本係照原本作成。
如對本裁定抗告，應於收受裁定正本送達後10日內向本院提出抗
告狀，並繳納抗告裁判費新台幣1,000 元。
中    華    民    國  100     年    9     月    23    日
                                書記官  黃澧
 附表：
┌────────────────────────────┐
│財團法人台灣省桃園縣大崙崇德宮捐助暨組織章程文修正對照表│
│                                       100年度法字第18號│
├─────────────┬──────────────┤
│        修正前            │           修正後           │
├─────────────┼──────────────┤
│第五條：                  │第五條：                    │
│  凡中華民國國民年滿二十歲│  凡在本法人崇德宮祭祀（慶祝│
│  ，不分性別實際崇祀者，須│  ）地區之成年居民，經信徒介│
│  具虔誠道教信仰及對本法人│  紹，不分性別，具虔誠佛、道│
│  有特殊貢獻表現優異者（人│  教信仰及對本法人有特殊貢獻│
│  力、物力、公益慈善、教育│  表現優異者（人力、物力、公│
│  事業等）經董事會通過，報│  益慈善、教育事業等），經董│
│  請主管機關核備後得為本法│  事會通過，報請主管機關核備│
│  人信徒代表。            │  後得為本法人信徒代表。    │
├─────────────┼──────────────┤
│第九條：                  │第九條：                    │
│  信徒代表如有下列情形之一│  信徒代表如有下列情形之一者│
│  者，由董事會決議予以除名│  ，由董事會決議予以除名不得│
│  不得為本法人信徒代表且註│  為本法人信徒代表且註銷資格│
│  銷資格：                │  ：                        │
│  一、違背章程或不服從決議│  一、違背章程或不服從決議或│
│      或其他規定事項。    │      其他規定事項。        │
│  二、行為不當破壞本法人信│  二、行為不當破壞本法人信譽│
│      譽。                │      。                    │
│  三、死亡或以書面表示放棄│  三、死亡或以書面表示放棄本│
│      本法人信徒資格或行方│      法人信徒資格或行方不明│
│      不明經公告一個月無音│      經公告一個月無音訊者。│
│      訊者。              │  四、被開除處分之信徒代表，│
│  四、被開除處分之信徒代表│      不得任何要求如為董監事│
│      ，不得任何要求如為董│      者，同時喪失其資格。  │
│      監事者，同時喪失其資│  五、禠奪公權尚未復權者。  │
│      格。                │  六、受禁治產宣告者。      │
│  五、禠奪公權尚未復權者。│  七、連續二年無故不出席議者│
│  六、受禁治產宣告者。    │      視為棄權。            │
│  七、受本法人除名處分者。│                            │
│  八、情節重大有損害本法人│                            │
│      名譽者。            │                            │
│  九、連續二年無故不出席會│                            │
│      議者視為棄權。      │                            │
├─────────────┼──────────────┤
│第十三條：                │第十三條：                  │
│  本法人董事、監事任期為五│  本法人董事、監事任期為三年│
│  年，連選得連任之。      │  ，連選得連任之。          │
├─────────────┼──────────────┤
│第三十條：                │第三十條：                  │
│  本法人之財產：          │  本法人之財產（如附件財產目│
│  一、不動產總額新台幣：壹│  錄表所載）及信徒特別捐助之│
│      仟貳佰參拾萬零柒拾參│  款項所產生之收益基金孳息。│
│      元正。【中壢市○○段│                            │
│      0250地號（1142.41 ㎡│                            │
│      ，1/1 全部），0249地│                            │
│      號（386.46㎡，1/1 全│                            │
│      部），0245地號（863.│                            │
│      05㎡，1/1 全部），02│                            │
│      41地號（1653.21 ㎡，│                            │
│      權利範圍82/216，持有│                            │
│      面積627.61㎡），合計│                            │
│      面積3019.53㎡。】   │                            │
│  二、法物總值：壹佰伍拾柒│                            │
│      萬貳仟元（內含神像大│                            │
│      小各十五尊價值：壹佰│                            │
│      壹拾萬元。神桌大小各│                            │
│      八張價值：肆拾參萬，│                            │
│      香爐及鑼鼓三個價值：│                            │
│      參萬元，辦公桌十張價│                            │
│      值壹萬貳仟元）。    │                            │
│  三、信徒特別捐助之款項所│                            │
│      產生之收益基金孳息。│                            │
├─────────────┼──────────────┤
│第三十一條：              │第三十一條：                │
│  本法人應於年度開始前三個│  本法人應於年度開始前一個月│
│  月，擬訂年度業務計畫書、│  ，擬訂次年度業務計畫書、收│
│  收支預算書提經董事會通過│  支預算書提經董事會通過後報│
│  後報請主管機關核備。    │  請主管機關核備。          │
│  本法人會計以每年一月一日│  本法人會計以每年一月一日起│
│  起至同年十二月三十一日止│  至同年十二月三十一日止為會│
│  為會計年度，每年度年底結│  計年度，並應於年度終了後三│
│  算一次，並應於年度信徒代│  個月內，將前一年工作報告、│
│  表大會時報告財產概況。  │  決算及財產清冊提經董事會通│
│                          │  過後，送主管機關備查。每年│
│                          │  度年底結算一次，並應於年度│
│                          │  信徒代表大會時報告財產概況│
│                          │  。                        │
└─────────────┴──────────────┘